臺灣桃園地方法院民事簡易判決
111年度桃保險簡字第77號
原      告  旺旺友聯產物保險股份有限公司

法定代理人  劉自明  
訴訟代理人  陳君儀  
被      告  楊霖樺  



上列當事人間請求損害賠償事件，本院於民國111 年6 月16日言
詞辯論終結，判決如下：
    主    文
被告應給付原告新臺幣壹拾參萬壹仟零玖拾元，及自民國一百一
十一年六月六日起至清償日止，按週年利率百分之五計算之利息
。
原告其餘之訴駁回。
訴訟費用由被告負擔。
本判決原告勝訴部分得假執行。 
    事實及理由
壹、程序方面：
一、按「訴狀送達後，原告不得將原訴變更或追加他訴。但有下
    列各款情形之一者，不在此限：……⒊擴張或減縮應受判決
    事項之聲明者。」、「原告於判決確定前，得撤回訴之全部
    或一部。但被告已為本案之言詞辯論者，應得其同意。」，
    民事訴訟法第255 條第1 項第3 款、第262 條第1 項分別定
    有明文。本件原告原以陳鈺枚、楊霖樺為被告，起訴請求：
    「被告應給付原告新臺幣（下同）157,403 元，及自起訴狀
    繕本送達翌日起至清償日止，按週年利率5%計算之利息。」
    ，嗣於民國111 年6 月16日，撤回陳鈺枚部分，並變
    更聲明為：「被告應給付原告132,352元，及自起訴狀繕本
    送達翌日起至清償日止，按週年利率5%計算之利息。」（見
    本院卷第49頁），核原告所為係減縮應受判決事項之聲明，
    且撤回業經陳鈺枚同意（見本院卷第50頁），依上揭規定，
    均應予准許。
二、本件被告經合法通知，未於言詞辯論期日到場，核無民事訴
    訟法第386條所列各款情形，爰依原告之聲請，由其一造辯
    論而為判決。
貳、實體方面:
一、原告主張：被告於民國109 年2 月12日15時42分許，駕駛車
    牌號碼000-0000號自小客車，於桃園市桃園區虎頭山環保公
    園停車場時，因駕車不慎，致撞擊由原告承保車體損失險、
    訴外人楊素月駕駛其所有之車號000-0000號自小客車（下稱
    系爭車輛），致系爭車輛受損，原告依約賠付車體修復費用
    157,403 元，扣除系爭車輛合理零件折舊額後之金額為132,
    352 元。爰依保險代位及侵權行為之法律關係提起本訴。並
    聲明：被告應給付原告132,352元，及自起訴狀繕本送達翌
    日起至清償日止，按週年利率5%計算之利息。
二、被告方面：
    被告未於言詞辯論期日到場，亦未提出書狀作何聲明或陳述
    。 
三、得心證之理由：
  ㈠本件原告主張之事實，業據其提出系爭車輛行車執照、車損
    照片、汽車險理賠計算書、賠償給付同意書等為證，並據本
    院依職權向桃園市政府警察局桃園分局調閱本件道路交通事
　　故現場圖、及現場照片等資料，經核與原告所述相符。而被
    告未於言詞辯論期日到場爭執，亦未提出書狀作何答辯或提
    出反證，是依本院調查證據之結果，堪認原告之主張為真正
    。
　㈡按汽車行駛時，駕駛人應注意車前狀況及兩車並行之間隔，
    並隨時採取必要之安全措施，不得在道路上蛇行，或以其他
    危險方式駕車；汽車倒車時，應依下列規定：⒉應顯示倒車
    燈光或手勢後，謹慎緩慢後倒，並應注意其他車輛及行人，
    道路交通安全規則第94條第3 項、第110 條第2 款分別定有
    明文。次按因故意或過失，不法侵害他人之權利者，負損害
    賠償責任；汽車、機車或其他非依軌道行駛之動力車輛，在
    使用中加損害於他人者，駕駛人應賠償因此所生之損害，民
    法第184 條第1 項前段及第191 條之2 前段分別定有明文。
    另按「被保險人因保險人應負保險責任之損失發生，而對於
    第三人有損失賠償請求權者，保險人得於給付賠償金額後，
    代位行使被保險人對於第三人之請求權。但其請求之金額，
    以不逾賠償金額為限。」，保險法第53條第1 項亦有規定。
　㈢經查，本件事故發生時為晴天，日間自然光線、柏油路面、
    乾燥無缺陷、無障礙物等情，有現場照片附卷可稽，足見依
    事故發生時現場狀況及客觀條件，被告並無不能注意之情事
    。而經本院當庭勘驗監視器錄影畫面結果，可知被告駕駛車
    輛於事故地點倒車時，撞擊路旁停放之系爭車輛，而發生系
    爭事故，有勘驗筆錄可參（見本院卷第50頁），堪認被告就
    本件事故之發生，確有過失。又被告之過失行為與系爭車輛
    受損之結果間，復具有相當因果關係，則原告其本於侵權行
    為損害賠償請求權，請求被告賠償系爭車輛之損害，自屬有
    據。
　㈣復按物被毀損時，被害人除得依民法第196 條請求賠償外，
    並不排除民法第213 條至第215 條之適用。依民法第196 條
    請求賠償物被毀損所減少之價額，得以修復費用為估定之標
    準，但以必要者為限（例如：修理材料以新品換舊品，應予
    折舊）。查系爭車輛修復費用本估價為162,799 元，依原告
    實際給付金額157,403 元，此有中華賓士出具之估價單與統
    一發票在卷可稽（見本院卷第7、10頁），故按原告實際給
    付金額之比例計算，修復費用為157,403 元（工資14,787元
    、零件142,616 元）。而依行政院財政部發布之「固定資產
    耐用年數表」規定，汽車如非屬運輸業用客車、貨車，其耐
    用年數為5 年，並依同部訂定之「固定資產折舊率表」規定
    ，耐用年數5 年依定率遞減法之折舊率為千分之369 ，其最
    後1 年之折舊額，加歷年折舊累計額，其總和不得超過該資
    產成本原額10分之9 。查系爭車輛係於108 年9 月出廠，有
    系爭車輛行車執照在卷為憑（見本院卷第9 頁)，至本件事
    故發生之109 年2 月12日，系爭車輛之實際使用年數為6個
    月，故原告就零件部分得請求之金額應以116,303元為限【1
    42,616元－（142,616×0.369×6/12)＝116,303】，加計工資14
    ,787元，共計131,090元，即為原告得請求之修復費用。
四、綜上所述，原告依保險代位及侵權行為之法律關係，請求被
    告給付131,090元，及自追加起訴狀繕本送達（於111 年5 
    月16日將公示送達公告黏貼於本院公告處，經20日，於111 
    年6 月5日生效，見本院卷第44至46頁）之翌日即111 年6 
    月6 日起至清償日止，按週年利率5%計算之利息，為有理由
    ，應予准許。逾此範圍之請求，為無理由，應予駁回。
五、本件係就民事訴訟法第427 條第1 項適用簡易程序所為被告
    敗訴之判決，爰依同法第389 條第1 項第3 款之規定，依職
    權宣告假執行。
六、訴訟費用負擔之依據：民事訴訟法第79條。
　　
中    華    民    國   111    年    6     月    30    日
                  桃園簡易庭  法  官  汪智陽
以上正本係照原本作成。
如不服本判決，應於送達後20日內，向本院提出上訴狀並表明上
訴理由，如於本判決宣示後送達前提起上訴者，應於判決送達後
20日內補提上訴理由書（須附繕本）。
如委任律師提起上訴者，應一併繳納上訴審裁判費。
中    華    民    國   111    年    6     月    30    日
                              書記官  陳家蓁